臺灣嘉義地方法院民事判決
109年度簡上附民移簡字第6號
原      告  林珈萱  

被      告  吳月流  
上列當事人間請求損害賠償事件，原告就本院刑事庭109年度簡
上字第125號傷害等案件提起刑事附帶民事訴訟，經本院刑事庭
於民國109年9月30日以109年度簡上附民字第8號裁定移送前來，
本院於110年3月3日言詞辯論終結，判決如下：
    主  文
被告應給付原告新臺幣（下同）2萬元。
原告其餘之訴駁回。
訴訟費用由被告負擔10分之4，由原告負擔10分之6。    
    事實及理由
一、原告起訴主張：　　　　　　　　　　　
（一）原告於民國107年12月11日16時52分許，騎乘機車行經被
      告與訴外人蔡錫陽即被告之配偶位於嘉義縣○○市○○里○○00
      ○0號住處前，原告因遭蔡錫陽飼養之黑犬吠叫致受驚嚇，
      遂下車持物品朝黑犬丟擲，蔡錫陽聞聲而出，原告並隨手
      拿木板上前與蔡錫陽理論，適被告騎機車返家，亦與原告
      發生口角，被告基於傷害之犯意，原告先持木板攻擊被告
      之頭部，被告以手上鋤頭阻擋，原告即出手爭搶鋤頭，因
      重心不穩摔倒在地，起身後再次爭奪鋤頭，蔡錫陽旋出手
      搶下鋤頭，被告與原告互相拉扯後雙雙倒地，2人並於起
      身後再持安全帽互毆且互相拉扯後再倒地，被告並將原告
      壓制在地，致原告受有臉部、腿部挫傷等傷害。爰依侵權
      行為請求慰撫金賠償。
（二）訴之聲明：被告應給付原告5萬元。
二、被告則以：
（一）被告有打原告一下，原告也有打被告。原告的傷勢與被告
      無關，被告沒有碰到原告的臉部與腳部。原告最初稱被告
      與蔡錫陽將原告打到頭蓋受骨裂開，其實原告只有三處擦
      傷。
（二）聲明：原告之訴駁回。
三、本院判斷：
（一）被告有無毆打原告成傷之事實？
   1、被告於107年12月11日下午4時52分許，嘉義縣○○市○○里○○
      00號之1住處，因故持安全帽與原告互毆、拉扯之事實，
      為被告於刑事案件審理時所自承（本院109年度簡上字第4
      5號刑事卷第99頁）。且被告亦自認「有打原告一下，我
      有錯」等語（本院卷第45頁），並有蔡錫陽於警詢中證述
      被告2人間互相持安全帽攻擊對方等語屬實（嘉義縣警察
      局朴子分局嘉朴警偵字第1080006747卷第19頁）、警方拍
      攝原告傷勢情形照片7 張、監視錄影翻拍照片44張（同警
      卷第22-26頁）、臺灣嘉義地方檢察署勘驗筆錄與光碟1片
      （108交查字第1097號卷15-16頁）、刑事一審擷取監視器
      錄影畫面照片5 張（本院109年度朴簡第17號刑事卷第45-
      49頁）。由上可證被告與原告確有互毆之事實。
　 2、被告因上開傷害行為，經本院刑事庭判處拘役50日，如易
      科罰金以1千元折算1日。被告與臺灣嘉義地方檢察署檢察
      官不服判決提起上訴後，經刑事二審駁回上訴，並宣告緩
      刑2年確定之事實，有本院109年度簡上字第45號刑事判決
      書可證（本院卷第9-14頁），並經調閱該卷證查明無誤。
　 3、原告確因此受有上開傷害，亦有相片7張可證（嘉義縣警
      察局朴子分局嘉朴警偵字第1080006747卷第23、24頁）。
      是被告之傷害行為，與原告受傷之結果有相當因果關係。
　 4、據上，被告確有於上開時、地與原告互相拉扯，及持安全
      帽毆打原告成傷之事實。
（二）原告可請求之損害額為何？
   1、按因故意或過失，不法侵害他人之權利者，負損害賠償責
      任（民法第184條第1項）；不法侵害他人之身體、健康、
      名譽、自由、信用、隱私、貞操，或不法侵害其他人格法
      益而情節重大者，被害人雖非財產上之損害，亦得請求賠
      償相當之金額（民法第195條第1項前段）；又慰撫金之多
      寡，應斟酌雙方之身分、地位、資力與加害之程度，及其
      他各種情形核定相當之數額，該金額是否相當，自應依實
      際加害情形與請求人所受之痛苦及雙方之身分、地位、經
      濟狀況等關係決定之。查，被告毆打原告成傷，自係對原
      告身體、健康之人格法益造成侵害，從而原告依上開規定
      請求精神慰撫金賠償，自應准許。
   2、原告係國中畢業、美髮業、這幾年因照顧父母沒有工作。
      冠協公司的所得是做傳銷的所得，每個月所得依業績而定
      。被告係國小畢業，務農，名下有一筆土地，1年實收有1
      0萬元。以上為兩造所陳明，且互未爭執（本院卷第84頁
      ），並有兩造之稅務電子閘門財產所得調件明細表可證（
      本院卷第23-34頁）。又「本案起因而論，雖係林珈萱先
      出手傷人，但從整個互毆過程來看，吳月流對林珈萱下手
      較重，並兩度將林珈萱壓制在地，經綜合判斷後，兩人可
      責性相當」，此有刑事判決書可證（本院卷第13頁）。是
      本院參酌上情，及兩造上述之身分、地位、經濟能力、原
      告所受之傷害等情，認原告請求之精神慰撫金以2萬元為
      適當，應予准許，逾此部分之請求，尚屬過高，不應准許
      。
（三）本案事證已臻明確，兩造其餘主張陳述及所提之證據，均
      不影響本案判決，毋庸再予審酌。
四、訴訟費用裁判之依據：民事訴訟法第79條。
中　　華　　民　　國　　110 　年　　3 　　月　　17　　日
                  民事第一庭  審判長法　官  洪嘉蘭
　　　　　　　　　 
                                    法  官  陳婉玉
　　　　　　　　　　　　　　　　　　                  法  官  馮保郎
以上正本係照原本作成。
本判決不得上訴。
中　　華　　民　　國　　110 　年　　3 　　月　　17　　日
                                    書記官　蔡沛圻